【裁判字號】    90,台上,1664
【裁判日期】    900920
【裁判案由】    給付貨款
【裁判全文】
最高法院民事裁定                                九十年度台上字第一六六四號
    上  訴  人  端強實業股份有限公司
    法定代理人  涂振發
    訴訟代理人  陳雲惠律師
    被 上訴 人  台灣迪生股份有限公司
    法定代理人  潘迪生
    訴訟代理人  陳和貴律師
                陳君慈律師
                劉嘉怡律師
右當事人間請求給付貨款事件，上訴人對於中華民國九十年四月十七日台灣高等法院
第二審判決（八十九年度重上字第五○四號），一部提起上訴，本院裁定如左：
    主  文
上訴駁回。
第三審訴訟費用由上訴人負擔。
    理  由
按對於第二審判決上訴，非以其違背法令為理由，不得為之，民事訴訟法第四百六十
七條定有明文。依同法第四百六十八條規定，判決不適用法規或適用不當者，為違背
法令。而判決有同法第四百六十九條所列各款情形之一者，為當然違背法令。是當事
人提起上訴，如依民事訴訟法第四百六十八條規定，以第二審判決有不適用法規或適
用法規不當為理由時，其上訴狀或理由書應有具體之指摘，並揭示該法規之條項或其
內容。若係成文法以外之法則，應揭示該法則之旨趣。倘為司法院解釋、或本院之判
例，則應揭示該判解之字號或其內容。如以民事訴訟法第四百六十九條所列各款情形
為理由時，其上訴狀或理由書，應揭示合於該條款之事實。上訴狀或理由書如非依此
項方法表明，或其所表明者，顯與上開法條規定之情形不相合時，即難認為已對第二
審判決之違背法令有具體之指摘，其上訴自難認為合法。本件上訴人對第二審判決（
就本訴原審駁回其命給付一百三十一萬三千一百五十元本息上訴部分）提起上訴，雖
以該判決違背法令為由，惟核其上訴理由狀所載內容，係就原審取捨證據、認定事實
之職權行使所論斷：上訴人不能舉證證明兩造間之買賣契約，包含授權其可使系爭商
品拍攝電視影片廣告，或授權上訴人可重製並公開播送美國華納兄弟公司之著作，而
保證不會侵害他人著作權，且亦不能證明系爭商品有物之瑕疵、權利瑕疵及不完全給
付之情形，上訴人主張解除契約，自屬不合法。從而，被上訴人本於買賣關係，請求
上訴人給付貨款新台幣（下同）一百三十一萬三千一百五十元本息，於法有據，應予
准許等情，指摘其為不當，並就原審已論斷者，泛言未論斷，而非具體表明合於不適
用法規、適用法規不當、或民事訴訟法第四百六十九條所列各款之情形，難認對該判
決之如何違背法令已有具體之指摘。依首揭說明，應認其上訴為不合法。
據上論結，本件上訴為不合法。依民事訴訟法第四百八十一條、第四百四十四條第一
項、第九十五條、第七十八條，裁定如主文。
中      華      民      國     九十     年      九      月     二十     日
                              最高法院民事第五庭
                                  審判長法官  朱  錦  娟
                                        法官  顏  南  全
                                        法官  蘇  達  志
                                        法官  許  澍  林
                                        法官  葉  勝  利
      右正本證明與原本無異
                                              書  記  官
中      華      民      國     九十     年      十      月      四      日


司法院資訊處製作；財團法人民間司法改革基金會備份。
